臺灣高等法院民事裁定
109年度非抗字第73號
再  抗告人  朱呂秀英
法定代理人  朱芊藍  
代  理  人  鄭嘉欣律師
上列再抗告人因與相對人洪信專間拍賣抵押物事件，對於民國10
9年7月14日臺灣桃園地方法院109年度抗字第97號所為裁定提起
抗告，本院裁定如下： 
    主  文
再抗告駁回。
再抗告費用由再抗告人負擔。
    理  由
一、按對於抗告法院所為抗告有無理由之裁定再為抗告，僅得以
    其適用法規顯有錯誤為理由，此觀諸非訟事件法第45條第3
    項之規定自明。所謂適用法規顯有錯誤，係指確定判決所適
    用之法規，顯然不合於法律規定，或與司法院現尚有效及大
    法官（會議）之解釋，或最高法院尚有效之判例顯然違反，
    或消極的不適用法規，顯然影響判決者而言，並不包括判決
    理由矛盾、理由不備、取捨證據失當、調查證據欠週、漏未
    斟酌證據、認定事實錯誤及在學說上諸說併存致發生法律上
    見解歧異等情形在內。次按抵押權人，於債權已屆清償期，
    而未受清償者，得聲請法院，拍賣抵押物，就其賣得價金而
    受清償；上開規定於最高限額抵押權準用之，民法第873條
    、第881條之17分別定有明文。又最高限額抵押權，於抵押
    權成立時，未必先有債權存在，固不得僅因有抵押權之登記
    ，即逕行准許拍賣抵押物。惟聲請拍賣抵押物，屬非訟事件
    ，法院所為准駁之裁定，無確定實體法上法律關係存否之效
    力。倘法院就抵押權人提出之文件，為形成上之審查，足認
    該抵押權所擔保之債權存在者，即應為許可拍賣抵押物之裁
    定；如對於此項法律關係有爭執時，亦應由有爭執之人，提
    起訴訟，以求解決，不容依抗告程序聲明不服（最高法院94
    年度台抗字第111號民事裁定意旨參照）
二、查，本件相對人主張再抗告人分於民國105年5月27日、同年
    10月31日、106年3月17日以坐落於桃園市○○區○○段000地號
    （應有部分10000分之36）土地及其上同段3237建號即門牌
    號碼桃園市○○區○○街000號10樓之1建物，擔保其對相對人之
    現在及將來債務，各設定新臺幣（下同）40萬元、50萬元、
    100萬元之最高限額抵押權予相對人。嗣再抗告人積欠相對
    人110萬元屆期未清償，爰依民法第873條第1項、第881條之
    17規定，聲請拍賣抵押物，經原法院司法事務官裁定准許，
    再抗告人不服，提起抗告。原法院以：相對人前揭聲請拍賣
    抵押物，業據其提出不動產登記簿謄本、他項權利證明書、
    抵押權設定契約書、本票等影本，為形式上審查後，合於聲
    請之法定要件，即應准許，因而維持原法院司法事務官所為
    准予拍賣抵押物之裁定，駁回再抗告人之抗告，經核於法並
    無違誤。再抗告意旨爭執相對人未舉證證明本件抵押債權是
    否存在？金額究竟為何？本件抵押權設定時在抗告人已無行
    為能力，以及已另案提起塗銷本件抵押權訴訟等情，核均屬
    實體法律關係有爭執，揆諸前揭說明，應另行提起訴訟以求
    解決。再抗告意旨執以指摘原裁定不當，聲明廢棄，非有理
    由。
三、據上論結，本件再抗告為無理由，爰裁定如主文。
中　　華　　民　　國　　109 　年　　8 　　月　　20　　日
                    民事第二十庭  
                        審判長法　官  陳雅玲
　　　　　　　　　　　  　　　法　官  馬傲霜
　　　　　　　　　　　  　　　法　官  林玉蕙
正本係照原本作成。
不得抗告。
中　　華　　民　　國　　109 　年　　8 　　月　　20　　日

                              書記官  鄭淑昀